臺灣彰化地方法院刑事裁定
110年度聲字第1229號
聲  請  人  臺灣彰化地方檢察署檢察官   
受  刑  人  葉家旗



上列聲請人因受刑人數罪併罰有二裁判以上，聲請定其應執行之
刑(110年度執聲字第633號），本院裁定如下：
    主    文
葉家旗犯如附表所示之罪，所處如附表所示之刑，有期徒刑部分
應執行有期徒刑陸年伍月。
    理    由
一、聲請意旨略以：受刑人葉家旗因違反毒品危害防制條例等數
    罪，先後經判決確定如附表，應依刑法第53條、第51條第5
    款規定，定其應執行之刑，爰依刑事訴訟法第477條第1項聲
    請裁定等語。
二、按數罪併罰，有2裁判以上者，依刑法第51條規定，定其應
    執行之刑，刑法第53條定有明文。又數罪併罰，分別宣告其
    罪之刑，宣告多數有期徒刑者，於各刑中之最長期以上，各
    刑合併之刑期以下，定其刑期。但不得逾30年，刑法第51條
    第5款亦定有明文。復按裁判確定前犯數罪者，併合處罰之
    。但有下列情形者，不在此限：(一)得易科罰金之罪與不得
    易科罰金之罪。(二)得易科罰金之罪與不得易服社會勞動之
    罪。(三)得易服社會勞動之罪與不得易科罰金之罪。(四)得
    易服社會勞動之罪與不得易服社會勞動之罪。前項但書情形
    ，受刑人請求檢察官聲請定應執行刑者，依第51條規定定之
    ，刑法第50條明揭此旨。
三、經查，受刑人葉家旗因犯如附表所示之罪，先後經本院判處
    如附表所示之刑(其中如附表編號1至18所示之罪所處之刑，
    經本院以108年度聲字第228號裁定定應執行之刑為有期徒刑
    6年1月)，均經分別確定在案，有如附表所示之判決及臺灣
    高等法院被告前案紀錄表在卷可憑。受刑人所犯如附表編號
    1、2、19所示之罪所處之刑(編號1為有期徒刑部分)，得易
    科罰金；如附表編號3至18所示之罪所處之刑，不得易科罰
    金，屬於刑法第50條第1項但書之情形，原不得併合處罰。
    惟聲請人既係依同法第50條第2項規定，經受刑人之請求，
    向本院提出定應執行刑之聲請，有受刑人簽名並蓋指印之臺
    灣彰化地方檢察署刑法第50條第1項但書案件是否聲請定刑
    聲請書1份附卷足稽，則聲請人提出本件聲請於法有據。茲
    檢察官聲請定其應執行之刑，本院審認核屬正當，經衡酌受
    刑人犯行所生危害、犯罪之性質及情節等情形，有期徒刑部
    分應定其應執行之刑如主文所示。至受刑人所犯如附表編號
    1、2、19所示之罪所處之刑(編號1為有期徒刑部分)，雖得
    易科罰金，但與如附表編號3至18所示不得易科罰金之刑併
    合處罰之結果，自無庸為易科罰金折算標準之記載(司法院
    大法官會議釋字第144號解釋意旨參照)。另受刑人所犯如附
    表編號1所示之罪，其宣告刑之併科罰金部分，因無宣告多
    數罰金情形，應逕予執行而不在本件定執行刑之列，併此敘
    明。
四、依刑事訴訟法第477條第1項，刑法第50條第2項、第53條、
    第51條第5款，裁定如主文。
中    華    民    國   110    年    11    月    5    日
                  刑事第三庭   法  官  林慧欣
以上正本證明與原本無異。　　　　　　　　　
如不服本裁定，應於收受送達後5日內向本院提出抗告狀（應附
繕本）。
中    華    民    國   110    年    11    月    5    日
                               書記官  楊雅芳
附表：
 編          號          1         2         3  罪          名  槍砲彈藥刀械管制條利 毒品危害防制條例 毒品危害防制條例  宣    告    刑  有期徒刑4月，併科罰金新臺幣3萬元，有期徒刑如易科罰金，罰金如易服勞役，均以新臺幣1000元折算1日 有期徒刑4月，如易科罰金，以新臺幣1000元折算1日 有期徒刑4年  犯  罪  日  期  106年10月5日至106年10月10日 106年10月9日 106年9月22日  偵查(自訴)機關  年度案號  臺灣彰化地方檢察署106年度偵字第10633號 臺灣彰化地方檢察署106年度毒偵字第2272號 臺灣彰化地方檢察署107年度偵字第1801、1802、5644號 最  後  事實審 法    院 臺灣彰化地方法院 臺灣彰化地方法院 臺灣彰化地方法院  案    號 106年度簡字第2748號 107年度簡字第413號 107年度訴字第758號  判決日期 106年12月26日 107年2月27日 107年11月13日 確  定  判  決 法    院 臺灣彰化地方法院 臺灣彰化地方法院 臺灣彰化地方法院  案    號 106年度簡字第2748號 107年度簡字第413號 107年度訴字第758號  判    決 確定日期 107年2月22日 107年4月10日 107年12月11日 是否為得易科罰金、易服社會勞動之罪  是 是 否 備            註  臺灣彰化地方檢察 署107年度執字第1340號 臺灣彰化地方檢察署107年度執字第2247號 臺灣彰化地方檢察署107年度執字第6950號   編號1至18所示之罪所處之刑已定應執行有期徒刑6年1月   

 編          號         4        5        6  罪          名  毒品危害防制條例 毒品危害防制條例 毒品危害防制條例  宣    告    刑  有期徒刑3年9月 有期徒刑4年 有期徒刑3年8月  犯  罪  日  期  106年10月20日 106年10月27日 106年10月28日  偵查(自訴)機關  年度案號  臺灣彰化地方檢察署107年度偵字第1801、1802、5644號 臺灣彰化地方檢察署107年度偵字第1801、1802、5644號 臺灣彰化地方檢察署107年度偵字第1801、1802、5644號 最  後  事實審 法    院 臺灣彰化地方法院 臺灣彰化地方法院 臺灣彰化地方法院  案    號 107年度訴字第758號 107年度訴字第758號 107年度訴字第758號  判決日期 107年11月13日 107年11月13日 107年11月13日 確  定  判  決 法    院 臺灣彰化地方法院 臺灣彰化地方法院 臺灣彰化地方法院  案    號 107年度訴字第758號 107年度訴字第758號 107年度訴字第758號  判    決 確定日期 107年12月11日 107年12月11日 107年12月11日 是否為得易科罰金、易服社會勞動之罪  否 否 否 備            註  臺灣彰化地方檢察署107年度執字第6950號     編號1至18所示之罪所處之刑已定應執行有期徒刑6年1月   

 編          號         7        8        9  罪          名  毒品危害防制條例 毒品危害防制條例 毒品危害防制條例  宣    告    刑  有期徒刑3年10月 有期徒刑4年 有期徒刑4年  犯  罪  日  期  106年11月6日 106年11月9日(聲請書附表誤載為11月10日) 106年12月7日  偵查(自訴)機關  年度案號  臺灣彰化地方檢察署107年度偵字第1801、1802、5644號 臺灣彰化地方檢察署107年度偵字第1801、1802、5644號 臺灣彰化地方檢察署107年度偵字第1801、1802、5644號 最  後  事實審 法    院 臺灣彰化地方法院 臺灣彰化地方法院 臺灣彰化地方法院  案    號 107年度訴字第758號 107年度訴字第758號 107年度訴字第758號  判決日期 107年11月13日 107年11月13日 107年11月13日 確  定  判  決 法    院 臺灣彰化地方法院 臺灣彰化地方法院 臺灣彰化地方法院  案    號 107年度訴字第758號 107年度訴字第758號 107年度訴字第758號  判    決 確定日期 107年12月11日 107年12月11日 107年12月11日 是否為得易科罰金、易服社會勞動之罪  否 否 否 備            註  臺灣彰化地方檢察署107年度執字第6950號     編號1至18所示之罪所處之刑已定應執行有期徒刑6年1月   

 編          號         10        11        12  罪          名  毒品危害防制條例 毒品危害防制條例 毒品危害防制條例  宣    告    刑  有期徒刑3年9月 有期徒刑4年 有期徒刑3年8月  犯  罪  日  期  106年12月7日 106年12月15日 106年12月16日  偵查(自訴)機關  年度案號  臺灣彰化地方檢察署107年度偵字第1801、1802、5644號 臺灣彰化地方檢察署107年度偵字第1801、1802、5644號 臺灣彰化地方檢察署107年度偵字第1801、1802、5644號 最  後  事實審 法    院 臺灣彰化地方法院 臺灣彰化地方法院 臺灣彰化地方法院  案    號 107年度訴字第758號 107年度訴字第758號 107年度訴字第758號  判決日期 107年11月13日 107年11月13日 107年11月13日 確  定  判  決 法    院 臺灣彰化地方法院 臺灣彰化地方法院 臺灣彰化地方法院  案    號 107年度訴字第758號 107年度訴字第758號 107年度訴字第758號  判    決 確定日期 107年12月11日 107年12月11日 107年12月11日 是否為得易科罰金、易服社會勞動之罪  否 否 否 備            註  臺灣彰化地方檢察署107年度執字第6950號     編號1至18所示之罪所處之刑已定應執行有期徒刑6年1月   

 編          號         13        14        15  罪          名  毒品危害防制條例 毒品危害防制條例 藥事法  宣    告    刑  有期徒刑3年9月 有期徒刑3年11月 有期徒刑7月  犯  罪  日  期  106年12月21日 106年12月26日 106年7月4日  偵查(自訴)機關  年度案號  臺灣彰化地方檢察署107年度偵字第1801、1802、5644號 臺灣彰化地方檢察署107年度偵字第1801、1802、5644號 臺灣彰化地方檢察署107年度偵字第1801、1802、5644號 最  後  事實審 法    院 臺灣彰化地方法院 臺灣彰化地方法院 臺灣彰化地方法院  案    號 107年度訴字第758號 107年度訴字第758號 107年度訴字第758號  判決日期 107年11月13日 107年11月13日 107年11月13日 確  定  判  決 法    院 臺灣彰化地方法院 臺灣彰化地方法院 臺灣彰化地方法院  案    號 107年度訴字第758號 107年度訴字第758號 107年度訴字第758號  判    決 確定日期 107年12月11日 107年12月11日 107年12月11日 是否為得易科罰金、易服社會勞動之罪  否 否 否 備            註  臺灣彰化地方檢察署107年度執字第6950號     編號1至18所示之罪所處之刑已定應執行有期徒刑6年1月   

 編          號        16        17         18  罪          名  藥事法 藥事法 藥事法  宣    告    刑  有期徒刑8月 有期徒刑8月 有期徒刑8月  犯  罪  日  期  106年11月26日 106年12月18日 106年12月26日  偵查(自訴)機關  年度案號  臺灣彰化地方檢察署107年度偵字第1801、1802、5644號 臺灣彰化地方檢察署107年度偵字第1801、1802、5644號 臺灣彰化地方檢察署107年度偵字第1801、1802、5644號 最  後  事實審 法    院 臺灣彰化地方法院 臺灣彰化地方法院 臺灣彰化地方法院  案    號 107年度訴字第758號 107年度訴字第758號 107年度訴字第758號  判決日期 107年11月13日 107年11月13日 107年11月13日 確  定  判  決 法    院 臺灣彰化地方法院 臺灣彰化地方法院 臺灣彰化地方法院  案    號 107年度訴字第758號 107年度訴字第758號 107年度訴字第758號  判    決 確定日期 107年12月11日 107年12月11日 107年12月11日 是否為得易科罰金、易服社會勞動之罪  否 否 否 備            註  臺灣彰化地方檢察署107年度執字第6950號     編號1至18所示之罪所處之刑已定應執行有期徒刑6年1月   

 編          號         19    罪          名  毒品危害防制條例    宣    告    刑  有期徒刑6月，如易科罰金，以新臺幣1000元折算1日    犯  罪  日  期  107年1月4日    偵查(自訴)機關  年度案號  臺灣彰化地方檢察署107年度毒偵字第555、816、859號   最  後  事實審 法    院 臺灣彰化地方法院    案    號 107年度簡字第1339號    判決日期 107年8月16日   確  定  判  決 法    院 臺灣彰化地方法院    案    號 107年度簡字第1339號    判    決 確定日期 107年9月21日   是否為得易科罰金、易服社會勞動之罪  是   備            註  臺灣彰化地方檢察署107年度執字第5831號     此部分罪刑，聲請人曾向本院聲請與另案定應執行之刑，惟業經本院以110年度聲字第844號裁定駁回(該裁定附表編號1)